【裁判字號】    99,訴,534
【裁判日期】    991130
【裁判案由】    毒品危害防制條例
【裁判全文】
臺灣基隆地方法院刑事判決               99年度訴字第534號
公  訴  人  臺灣基隆地方法院檢察署檢察官
被      告  楊朝強
上列被告因違反毒品危害防制條例案件，經檢察官提起公訴（99
年度毒偵字第864、948、1000號），被告於準備程序中就被訴事
實為有罪之陳述，本院合議庭裁定由受命法官獨任進行簡式審判
程序審理，茲判決如下：
    主  文
楊朝強施用第二級毒品，累犯，處有期徒刑伍月。又施用第一級
毒品，累犯，處有期徒刑捌月，扣案之第一級毒品海洛因壹包（
淨重捌點肆公克、驗餘淨重捌點貳公克）沒收銷燬之，包裝
上開海洛因之塑膠袋壹只沒收。又施用第二級毒品，累犯，處有
期徒刑伍月，扣案之第二級毒品安非他命壹包（毛重零點捌壹公
克）沒收銷燬之，包裝上開安非他命之塑膠袋壹只、安非他命吸
食器壹組及用以裝置上開安非他命之塑膠盒子壹個均沒收。又施
用第一級毒品，累犯，處有期徒刑捌月，扣案之第一級毒品海洛
因伍包（合計淨重伍點肆零公克、驗餘淨重伍點捌公克）沒收
銷燬之，包裝上開海洛因之塑膠袋伍只均沒收。又施用第二級毒
品，累犯，處有期徒刑伍月，扣案之安非他命吸食器壹組沒收。
又施用第一級毒品，累犯，處有期徒刑捌月，注射針筒陸支均沒
收。應執行有期徒刑壹年陸月，扣案之第一級毒品海洛因陸包（
其中壹包淨重捌點肆公克、驗餘淨重捌點貳公克，其餘伍包
合計淨重伍點肆零公克、驗餘淨重伍點捌公克）、第二級毒品
安非他命壹包（毛重零點捌壹公克）均沒收銷燬之，包裝上開海
洛因之塑膠袋陸只、包裝上開安非他命之塑膠袋壹只、用以裝置
上開安非他命之塑膠盒子壹個、安非他命吸食器貳組及注射針筒
陸支均沒收。
    事  實
一、楊朝強前因施用毒品案件，經觀察、勒戒後，認有施用毒品
    之傾向，送強制戒治，於民國90年9 月18日執行完畢，並由
    臺灣基隆地方法院檢察署檢察官於90年10月8 日以90年度戒
    毒偵字第116 號為不起訴處分確定。復因施用毒品案件，經
    臺灣高等法院以93年度上訴字第3495號判處應執行有期徒刑
    9月確定；又因施用毒品案件，經本院以94年度訴字第409號
    判處有期徒刑1年確定，嗣與其所犯詐欺罪所處之有期徒刑2
    月合併定應執行有期徒刑1年1月，並接續上開所處9 月徒刑
    之執行，於96年2月7日執行完畢（成立累犯）。詎其不知悔
    改，復基於施用第一、二級毒品之犯意，分別為下列犯行：
  (一)99年5 月14日下午，在基隆市○○街66號住處內，以將第二
    級毒品甲基安非他命置入玻璃球吸食器內，在其下點火燒烤
    ，以吸取煙霧之方式，施用第二級毒品甲基安非他命1 次。
    （起訴書誤載為「於99年5月16日下午1時16分許為警採尿前
    回溯96小時內之某時，在不詳處所，施用第二級毒品甲基安
    非他命1次」）。
  (二)99年5月16日9時許，在基隆市○○路福客電子遊藝場廁所內
    ，以針筒注射之方式，施用第一級毒品海洛因1次。
  (三)99年5 月26日23時許，在基隆市○○街66號住處，以將第二
    級毒品甲基安非他命置入玻璃球吸食器內，在其下點火燒烤
    ，以吸取煙霧之方式，施用第二級毒品甲基安非他命1次。
  (四)99年5月27日凌晨1時許，在基隆市○○路福客電子遊藝場廁
    所內，以針筒注射之方式，施用第一級毒品海洛因1次。
  (五)99年6月2日15時許，在基隆市○○路福客電子遊藝場廁所內
    ，以將第二級毒品甲基安非他命置入玻璃球吸食器內，在其
    下點火燒烤，以吸取煙霧之方式，施用第二級毒品甲基安非
    他命1次。
  (六)99年6月2日16時許，在基隆市○○路福客電子遊藝場廁所內
    ，以針筒注射之方式，施用第一級毒品海洛因1次。
二、上開事實一、(一)及(二)係於99年5 月16日13時許，在基隆市○
    ○路6號前為警盤檢查獲，並扣得第一級毒品海洛因1包（淨
    重8.34公克、驗餘淨重8.32公克）；上開事實一、(三)及(四)係
    於99年5月29日15時45分左右，在基隆市○○路105號前，為
    警查獲，扣得第一級毒品海洛因5 包（合計淨重5.40公克、
    驗餘淨重5.38公克）、第二級毒品安非他命1 包（毛重0.81
    公克)及其所有供施用安非他命之吸食器1組及用以裝置上開
    安非他命之塑膠袋盒子1個；上開事實一、(五)及(六)係於99年6
    月2 日17點25分左右，在基隆市○○○路35巷對面，為警查
    獲，並扣得其所有供施用海洛因之注射針筒6 支及供施用安
    非他命之吸食器1 組。上開各次查獲後均由警方採尿送驗，
    結果均呈嗎啡、安非他命、甲基安非他命陽性反應，始悉上
    情。
三、案經基隆市警察局第一分局、第二分局暨第四分局分別報告
    臺灣基隆地方法院檢察署檢察官偵查終結提起公訴。
    理  由
壹、程序方面
    查被告楊朝強所犯為毒品危害防制條例第10條第1項、第2項
    之施用第一級、第二級毒品罪，非死刑、無期徒刑、最輕本
    刑為3 年以上有期徒刑之罪，或高等法院管轄第一審之案件
    ，被告於本院準備程序中，就被訴事實為有罪之陳述，經告
    以簡式審判程序之旨，並聽取檢察官、被告之意見後，本院
    合議庭業已依刑事訴訟法第273條之1第1 項之規定，裁定由
    受命法官獨任進行簡式審判程序，是本件之證據調查，依刑
    事訴訟法第273條之2規定，不受同法第159條第1 項、第161
    條之2、第161條之3、第163條之1及第164條至第170 條規定
    之限制，合先敘明。
貳、實體方面
一、得心證之理由：
  (一)上開事實一、(一)及(二)部分：
    除業據被告於本院準備程序及審理中自白不諱外，並有被告
    於99年5 月16日為警採集其親自排放之尿液，送請臺灣尖端
    先進生技醫藥股份有限公司，以氣相層析質譜儀分析法確認
    檢驗結果，呈施用第一級毒品海洛因代謝後之嗎啡陽性反應
    及施用第二級毒品甲基安非他命代謝後之甲基安非他命陽性
    反應，有該公司出具之濫用藥物檢驗報告1 份附卷可稽（詳
    99偵864 卷第51頁），且本案扣得被告所有供施用第一級毒
    品海洛因所用之粉末1 包，經送請法務部調查局濫用藥物實
    驗室鑑定，以化學呈色法及氣相層析質譜儀分析法，鑑定結
    果為送驗粉末檢品1 包含第一級毒品海洛因成分，淨重8.34
    公克，驗餘淨重8.32公克，此有法務部調查局濫用藥物實驗
    室99年7月1日調科字第09923014920 號毒品鑑定書在卷可佐
    （詳99偵864卷第52頁）。
  (二)上開事實一、(三)及(四)部分：
    除業據被告於本院準備程序及審理中自白不諱外，並有被告
    於99年5 月29日為警採集其親自排放之尿液，送請臺灣尖端
    先進生技醫藥股份有限公司，以氣相層析質譜儀分析法確認
    檢驗結果，呈施用第一級毒品海洛因代謝後之嗎啡陽性反應
    及施用第二級毒品甲基安非他命代謝後之甲基安非他命陽性
    反應，有該公司出具之濫用藥物檢驗報告1 份附卷可稽（詳
    99偵948卷第74-1 頁），且本案扣得被告所有供施用第一級
    毒品海洛因所用之粉末5 包，經送請法務部調查局濫用藥物
    實驗室鑑定，以化學呈色法及氣相層析質譜儀分析法，鑑定
    結果為送驗粉末檢品5 包均含第一級毒品海洛因成分，合計
    淨重5.40公克，驗餘淨重5.38公克，此有法務部調查局濫用
    藥物實驗室99年7月1日調科字第09923014910 號毒品鑑定書
    在卷可佐（詳99偵948 卷第74頁）。此部分更有第二級毒品
    安非他命1包（毛重0.81公克)及被告所有供施用甲基安非他
    命之吸食器1組及用以裝置上開安非他命之塑膠袋盒子1個扣
    案可證。
  (三)上開事實一、(五)及(六)部分：
    除業據被告於本院準備程序及審理中自白不諱外，並有被告
    於99年6月2日為警採集其親自排放之尿液，送請臺灣尖端先
    進生技醫藥股份有限公司，以氣相層析質譜儀分析法確認檢
    驗結果，均呈施用第一級毒品海洛因代謝後之嗎啡陽性反應
    及施用第二級毒品甲基安非他命代謝後之甲基安非他命陽性
    反應，有該公司出具之濫用藥物檢驗報告1 份附卷可稽（詳
    99偵1000卷第49頁）。此部分更有被告所有供施用海洛因之
    注射針筒6支及供施用甲基安非他命之吸食器1組扣案可證。
  (四)綜上，足認被告上開自白與事實相符，可以採信。本件事證
    明確，被告楊朝強三犯以上施用第一級及第二級毒品之犯行
    洵堪認定，自應依法論科。
二、論罪科刑部分：
  (一)查海洛因、甲基安非他命係毒品危害防制條例第2條第2項第
    1款及第2款所定之第一級及第二級毒品，被告予以施用，是
    核其所為，係分別犯毒品危害防制條例第10條第1 項之施用
    第一級毒品罪及同條第2 項之施用第二級毒品罪。被告分別
    持有第一級及第二級毒品以供其各次分別施用，其持有之低
    度行為應為其施用之高度行為所吸收，均不另論罪。再被告
    上開所犯6 罪，犯意各別，行為不同，應予分論併罰。被告
    有事實欄所載之科刑執行情形，有臺灣高等法院被告前案紀
    錄表附卷可稽，其於受有期徒刑之執行完畢後，5 年內故意
    再犯有期徒刑以上之本罪，為累犯，均應依刑法第47 條第1
    項規定加重其刑。審酌被告犯罪之動機、吸食頻率、曾有施
    用毒品前科仍不知戒除，惟犯罪後坦承犯行，且所犯之施用
    毒品犯行乃戕害自己身心健康，並未危及他人等一切情狀，
    分別量處如主文所示之刑，並定其應執行之刑，以示懲儆。
  (二)扣案之第一級毒品海洛因6包（其中1包淨重8.34公克、驗餘
    淨重8.32公克，其餘5包合計淨重5.40 公克、驗餘淨重5.38
    公克）第二級毒品安非他命1包（毛重0.81 公克）應依毒品
    危害防制條例第18條第1 項前段之規定，宣告沒收銷燬之。
    扣案之包裝上開海洛因之塑膠袋6 只、包裝上開安非他命之
    塑膠袋1只、用以裝置上開安非他命之塑膠盒子1個、安非他
    命吸食器2組及注射針筒6支，均係被告所有供犯罪所用之物
    ，業據被告供陳屬實，自應依刑法第38條第1項第2款之規定
    諭知沒收。
據上論斷，應依刑事訴訟法第273條之1第1項、第299條第1項前段
，毒品危害防制條例第10條第1項、第2項、第18條第1項前段，刑
法第11條、第47條第1項、第38條第1項第2款、第51條第5 款，判
決如主文。
本案經檢察官李辛茹到庭執行職務
中    華    民    國    99    年    11    月    30    日
                  刑事第二庭法  官  王福康
以上正本證明與原本無異。
如不服本判決應於收受送達後10日內向本院提出上訴書狀，並應
敘述具體理由；其未敘述上訴理由者，應於上訴期間屆滿後20日
內向本院補提理由書(均須按他造當事人之人數附繕本)「切勿逕
送上級法院」。
中    華    民    國    99    年    11    月    30    日
                            書記官  彭淑芳
【附錄論罪法條】
毒品危害防制條例第10條：
    施用第一級毒品者，處6月以上5年以下有期徒刑。
    施用第二級毒品者，處3年以下有期徒刑。

司法院資訊處製作；財團法人民間司法改革基金會備份。
